

# JUAN LUIS AREDE

**FULL STACK DEVELOPER JR.** 

# **TECNOLOGÍAS**

- HTML.
- CSS.
- JavaScript (ES6+).
- Node + Express.
- React + Redux.
- MySQL + MongoDB.
- PHP + LARAVEL
- Docker
- Git.

# **OTROS**

- Linux (UBUNTU)
- JIRA
- Metodologías Ágiles (Scrum)

## **IDIOMAS**

- Español (Nativo).
- Inglés: Nivel Oral Intermedio Nivel Escrito Avanzado

# **CONTACTO**

Celular: +541132117480.

E-mail: juan.luis.arede@gmail.com

Portfolio: <u>//portfolio-juanarede.netlify.app/.</u>

LinkedIn: <u>@juanarede</u> .

GitHub: //github.com/juanarede.

## **RESUMEN**

Hola! Me llamo Juan tengo 30 años y soy de Buenos Aires-Argentina.

Mi primer contacto con el mundo IT comenzó en el 2020, por el cual comencé a estudiar como autodidacta a través de diferentes plataforma, en el 2022 hice un curso intensivo full-time de mas de 600hs donde pude volcar lo aprendido y a la vez aprendí nuevas tecnologías y a trabajar en equipo.

Actualmente me encuentro trabajando de manera Part-Time en una pequeña empresa, en la cual estoy aprendiendo a desarrollar con nuevas tecnologías, como PHP con Laravel, mi trabajo es hacer mantenimientos de paginas web de diversos clientes.

# **EDUCACIÓN**

## **Coding Bootcamp - Desarrollo Web Full Stack**

Hack Academy | Abr 2022 - Jul 2022

Programa educativo full-time, extremadamente práctico e intensivo.

Carga horaria: más de 600 hs.

Tecnologías: HTML, CSS, React, Node, MongoDB, MySQL y Git. Proyecto final: <u>sitio de e-commerce</u> (ver link).

#### **Bachillerato en Contabilidad**

Escuela de Educación Media Nº2 | 2008 - 2010

100% completado.

## **EXPERIENCIA LABORAL**

#### Cyberargsistemas (PHP developer jr.) | 2022 - actualidad

- Escribir, probar y dar mantenimiento a código para páginas
- Detectar y solucionar errores.
- Desarrollo en React + Laravel

#### Taller de Serigrafía | 2019 - 2022

- Estampado y sublimado de remeras para empresas.
- Diseño de logo de empresas.

# ServyCom (Bachero) | 2015 - 2018

- Limpieza de untensillos.
- Limpieza del sector cocina
- Control de Mercadería.

# SoyChú (Bachero) | 2011 - 2014

- Carga y descarga.
- Acompañante de chofer.
- Cobranzas.